---
title: "Voyage en Tunisie — août 2026"
subtitle: "Rouen → Tunis → Sbeïtla → Tozeur → Douz → Houmt Souk → Bizerte → La Marsa"
author: "Raquel et Jean-Baptiste Guiffard Oliveira"
output:
  flexdashboard::flex_dashboard:
    orientation: rows
    vertical_layout: scroll
    theme:
      version: 5
      bootswatch: flatly
    self_contained: true
---

```{r setup, include=FALSE}
# ============================================================
# INSTALLATION DES PACKAGES
# À exécuter une seule fois si nécessaire :
#
# install.packages(c(
#   "flexdashboard", "leaflet", "leaflet.extras",
#   "dplyr", "tibble", "tidyr", "stringr",
#   "DT", "plotly", "htmltools", "scales",
#   "lubridate", "knitr"
# ))
# ============================================================

library(flexdashboard)
library(leaflet)
library(leaflet.extras)
library(dplyr)
library(tibble)
library(tidyr)
library(stringr)
library(DT)
library(plotly)
library(htmltools)
library(scales)
library(lubridate)
library(knitr)

options(scipen = 999)

# ------------------------------------------------------------
# PARAMÈTRES GÉNÉRAUX
# ------------------------------------------------------------

nb_voyageurs <- 2

date_depart <- as.Date("2026-08-10")
date_fin_voiture <- as.Date("2026-08-22")

# ------------------------------------------------------------
# ÉTAPES ET COORDONNÉES
# Les coordonnées sont volontairement centralisées ici
# pour pouvoir être corrigées facilement.
# ------------------------------------------------------------

etapes <- tribble(
  ~ordre, ~lieu,       ~latitude, ~longitude, ~arrivee,            ~depart,             ~nuits, ~hebergement,                        ~prix_hebergement, ~type,
  1,      "Tunis",       36.8065,    10.1815,  "10/08/2026 14:05",  "10/08/2026 15:00",  0,      "Aéroport Tunis-Carthage",           0.00,              "Transport",
  2,      "Sbeïtla",     35.2333,     9.1167,  "10/08/2026 20:00",  "11/08/2026 11:00",  1,      "Appartement près des ruines",       47.40,             "Séjour",
  3,      "Tozeur",      33.9197,     8.1335,  "11/08/2026 15:00",  "13/08/2026 12:00",  2,      "Palm Beach Palace Tozeur",         113.46,             "Séjour",
  4,      "Douz",        33.4663,     9.0203,  "13/08/2026 15:00",  "15/08/2026 12:00",  2,      "The Residence Douz",               283.24,             "Séjour",
  5,      "Houmt Souk",  33.8758,    10.8575,  "15/08/2026 14:00",  "19/08/2026 12:00",  4,      "Dar Rita",                         292.20,             "Séjour",
  6,      "Bizerte",     37.2746,     9.8739,  "19/08/2026 15:00",  "22/08/2026 12:00",  3,      "London House",                     202.50,             "Séjour",
  7,      "La Marsa",    36.8782,    10.3247,  "22/08/2026 16:00",  NA_character_,       NA,     "Logement à compléter",               NA_real_,          "Séjour"
)

# ------------------------------------------------------------
# TRAJETS
# ------------------------------------------------------------

trajets <- tribble(
  ~ordre, ~depart,       ~arrivee,      ~date,         ~mode,       ~horaire,            ~duree, ~commentaire,
  1,      "Rouen",       "Paris Saint-Lazare", "10/08/2026", "Train",      "07h01–08h38",       "1h37",  "Départ de Rouen",
  2,      "Saint-Lazare","Olympiades",  "10/08/2026", "Métro",      "08h38–09h15 env.",  "≈37 min","Donner les arachides à Benoît Toulouse",
  3,      "Olympiades",  "Paris-Orly",  "10/08/2026", "Transport",  "09h15–avant 12h40", NA,      "Prévoir une marge pour l’aéroport",
  4,      "Paris-Orly",  "Tunis",       "10/08/2026", "Avion",      "12h40–14h05",       "2h25",  "Arrivée à Tunis-Carthage",
  5,      "Tunis",       "Sbeïtla",     "10/08/2026", "Voiture",    "15h00–20h00 env.",  "3h50",  "Récupération de la voiture à 15h",
  6,      "Sbeïtla",     "Tozeur",      "11/08/2026", "Voiture",    "Après la visite",    "3h10",  "Route vers Tozeur",
  7,      "Tozeur",      "Douz",        "13/08/2026", "Voiture",    "Après le départ",    "2h00",  "Route vers Douz",
  8,      "Douz",        "Houmt Souk",  "15/08/2026", "Voiture",    "Après le départ",    "3h30",  "Route vers Djerba",
  9,      "Houmt Souk",  "Bizerte",     "19/08/2026", "Voiture",    "Départ le matin",    "6h35",  "Longue journée de route",
  10,     "Bizerte",     "Tunis",       "22/08/2026", "Voiture",    "Avant 15h",          "1h",    "Restitution de la voiture à 15h"
)

# ------------------------------------------------------------
# PROGRAMME JOUR PAR JOUR
# ------------------------------------------------------------

programme <- tribble(
  ~date,         ~jour, ~lieu,       ~matin,                                           ~apres_midi,                                      ~soir,
  "10/08/2026",  1,     "Transport / Sbeïtla", "Train Rouen–Paris, passage à Olympiades",       "Vol Orly–Tunis et récupération de la voiture", "Route vers Sbeïtla et installation",
  "11/08/2026",  2,     "Sbeïtla / Tozeur",    "Visite du site antique de Sufetula",             "Route vers Tozeur",                              "Installation et première visite de Tozeur",
  "12/08/2026",  3,     "Tozeur",               "Visite de Tozeur et de la médina",               "Excursion dans le désert / oasis",                "Dîner et promenade",
  "13/08/2026",  4,     "Tozeur / Douz",        "Dernière visite ou temps libre à Tozeur",        "Route vers Douz et installation",                 "Piscine / hammam",
  "14/08/2026",  5,     "Douz",                 "Hammam, massage ou piscine",                      "Excursion à choisir",                             "Repos à l’hôtel",
  "15/08/2026",  6,     "Douz / Houmt Souk",    "Départ de Douz",                                "Route vers Djerba et installation à Dar Rita",    "Découverte de Houmt Souk",
  "16/08/2026",  7,     "Djerba",               "Visite de l’île",                               "Baignade dans la mer",                            "Dîner à Houmt Souk",
  "17/08/2026",  8,     "Djerba",               "Activité à préciser",                           "Plage ou visite culturelle",                      "Temps libre",
  "18/08/2026",  9,     "Djerba",               "Dernière journée de visite",                    "Baignade / détente",                              "Préparation du départ",
  "19/08/2026",  10,    "Djerba / Bizerte",     "Départ tôt de Houmt Souk",                      "Longue route vers Bizerte",                       "Installation à London House",
  "20/08/2026",  11,    "Bizerte",              "Visite de Bizerte",                             "Vieux port et alentours",                         "Dîner à Bizerte",
  "21/08/2026",  12,    "Bizerte",              "Excursion dans les environs",                   "Plage ou visite complémentaire",                  "Dernière soirée à Bizerte",
  "22/08/2026",  13,    "Bizerte / La Marsa",   "Départ de London House",                        "Restitution de la voiture à 15h",                 "Installation à La Marsa"
) |>
  mutate(date = dmy(date))

# ------------------------------------------------------------
# ACTIVITÉS
# ------------------------------------------------------------

activites <- tribble(
  ~lieu,       ~activite,                                      ~statut,         ~lien,
  "Sbeïtla",   "Visite des ruines de Sufetula",                "Prévue",         "https://www.efrome.it/la-recherche/archeologie/sbeitla-tunisie",
  "Tozeur",    "Visite de la médina et de la ville",           "Prévue",         NA_character_,
  "Tozeur",    "Excursion dans le désert et les oasis",        "À réserver",     NA_character_,
  "Douz",      "Hammam, massage et piscine",                   "Prévue",         NA_character_,
  "Douz",      "Excursion complémentaire",                     "À choisir",      NA_character_,
  "Djerba",    "Visite de Houmt Souk et de l’île",             "Prévue",         NA_character_,
  "Djerba",    "Baignade dans la mer",                         "Prévue",         NA_character_,
  "Bizerte",   "Visite de Bizerte et de ses alentours",        "Prévue",         NA_character_,
  "La Marsa",  "Programme à compléter",                        "À préciser",     NA_character_
)

# ------------------------------------------------------------
# BUDGET
# Remplacer les NA par les montants réels.
#
# La colonne "montant_total" correspond au coût pour les
# deux voyageurs réunis, sauf indication contraire.
# ------------------------------------------------------------

budget <- tribble(
  ~categorie,       ~poste,                                  ~montant_total, ~statut,       ~commentaire,
  "Hébergement",    "Appartement à Sbeïtla",                     47.40,       "Confirmé",     "1 nuit",
  "Hébergement",    "Palm Beach Palace Tozeur",                 113.46,       "Confirmé",     "2 nuits",
  "Hébergement",    "The Residence Douz",                       283.24,       "Confirmé",     "2 nuits",
  "Hébergement",    "Dar Rita — Houmt Souk",                    292.20,       "Confirmé",     "4 nuits",
  "Hébergement",    "London House — Bizerte",                   202.50,       "Confirmé",     "3 nuits",
  "Hébergement",    "Logement à La Marsa",                      NA_real_,     "À compléter",  "Montant inconnu",
  "Transport",      "Train Rouen–Paris",                        35.00,        "À réserver",   "Pour 2 voyageurs",
  "Transport",      "Transports dans Paris vers Orly",          NA_real_,     "À compléter",  "Métro / Orly",
  "Transport",      "Vols Paris–Tunis",                         208.00,       "Confirmé",     "Pour 2 voyageurs",
  "Transport",      "Location de voiture",                      516.00,       "Confirmé",     "Du 10 au 22 août",
  "Transport",      "Carburant",                                NA_real_,     "Estimation",   "À estimer après calcul des kilomètres",
  "Transport",      "Péages / stationnement",                   NA_real_,     "Estimation",   "À compléter",
  "Repas",          "Repas et boissons",                        NA_real_,     "Estimation",   "Budget pour 2 personnes",
  "Activités",      "Site archéologique de Sbeïtla",            NA_real_,     "À compléter",  "Billets éventuels",
  "Activités",      "Excursion désert à Tozeur",                NA_real_,     "À compléter",  "Pour 2 personnes",
  "Activités",      "Hammam / massage à Douz",                  NA_real_,     "À compléter",  "Pour 2 personnes",
  "Activités",      "Excursion complémentaire à Douz",          NA_real_,     "À choisir",    "Pour 2 personnes",
  "Activités",      "Activités à Djerba",                       NA_real_,     "À compléter",  "Pour 2 personnes",
  "Divers",         "Souvenirs et imprévus",                    NA_real_,     "Estimation",   "Marge de sécurité"
) |>
  mutate(
    montant_par_personne = montant_total / nb_voyageurs
  )

total_confirme <- sum(budget$montant_total, na.rm = TRUE)
hebergements_confirmes <- budget |>
  filter(categorie == "Hébergement") |>
  summarise(total = sum(montant_total, na.rm = TRUE)) |>
  pull(total)

nb_nuits_connues <- sum(etapes$nuits, na.rm = TRUE)

# ------------------------------------------------------------
# FONCTIONS D'AFFICHAGE
# ------------------------------------------------------------

format_euro <- function(x) {
  ifelse(
    is.na(x),
    "À compléter",
    paste0(format(round(x, 2), nsmall = 2, decimal.mark = ",", big.mark = " "), " €")
  )
}

badge_statut <- function(statut) {
  couleur <- case_when(
    statut == "Confirmé" ~ "#198754",
    statut %in% c("Prévue", "À réserver") ~ "#0d6efd",
    statut %in% c("Estimation", "À choisir") ~ "#fd7e14",
    TRUE ~ "#6c757d"
  )

  paste0(
    "<span style='background:", couleur,
    ";color:white;padding:4px 8px;border-radius:12px;font-size:0.82em;'>",
    statut, "</span>"
  )
}

# Icônes de la carte
icone_sejour <- makeAwesomeIcon(
  icon = "bed",
  library = "fa",
  markerColor = "blue",
  iconColor = "white"
)

icone_transport <- makeAwesomeIcon(
  icon = "plane",
  library = "fa",
  markerColor = "cadetblue",
  iconColor = "white"
)

# ------------------------------------------------------------
# CSS PERSONNALISÉ
# ------------------------------------------------------------
```

<style>
body {
  font-family: "Segoe UI", Arial, sans-serif;
}

.navbar {
  box-shadow: 0 2px 8px rgba(0,0,0,.12);
}

.section.sidebar {
  background-color: #f6f8fa;
}

.travel-card {
  background: white;
  border-left: 5px solid #18bc9c;
  border-radius: 8px;
  padding: 14px 18px;
  margin-bottom: 12px;
  box-shadow: 0 2px 8px rgba(0,0,0,.08);
}

.travel-card h3 {
  margin-top: 0;
  color: #2c3e50;
}

.small-muted {
  color: #6c757d;
  font-size: 0.9em;
}

.timeline-item {
  border-left: 4px solid #3498db;
  background: #ffffff;
  padding: 10px 15px;
  margin: 0 0 12px 8px;
  box-shadow: 0 1px 5px rgba(0,0,0,.08);
}

.timeline-date {
  font-weight: 700;
  color: #2c3e50;
}

.activity-box {
  border-radius: 8px;
  padding: 12px;
  margin-bottom: 10px;
  background: #f8f9fa;
  border: 1px solid #e3e6e8;
}

.value-box {
  border-radius: 12px;
}

.table.dataTable tbody td {
  vertical-align: middle;
}

/* Autorise le défilement vertical dans les onglets longs */
.dashboard-page-wrapper,
.section.level1 {
  overflow-y: auto !important;
}

.chart-stage {
  overflow: visible !important;
}

</style>

Vue d'ensemble
=======================================================================

Row
-----------------------------------------------------------------------

### Voyage

```{r}
valueBox(
  value = "13 jours",
  caption = "Du 10 au 22 août 2026",
  icon = "fa-calendar-days",
  color = "primary"
)
```

### Voyageurs

```{r}
valueBox(
  value = nb_voyageurs,
  caption = "Voyageurs",
  icon = "fa-users",
  color = "info"
)
```

### Hébergements confirmés

```{r}
valueBox(
  value = format_euro(hebergements_confirmes),
  caption = paste(nb_nuits_connues, "nuits réservées"),
  icon = "fa-bed",
  color = "success"
)
```

### Budget saisi

```{r}
valueBox(
  value = format_euro(total_confirme),
  caption = "Montants actuellement renseignés",
  icon = "fa-wallet",
  color = "warning"
)
```

Row
-----------------------------------------------------------------------

### Itinéraire général

<div class="travel-card">
<h3>Départ — lundi 10 août 2026</h3>
<p><strong>07h01 :</strong> départ de Rouen en train.</p>
<p><strong>08h38 :</strong> arrivée à Paris Saint-Lazare.</p>
<p><strong>Vers 09h15 :</strong> passage à Olympiades pour donner les arachides à Benoît Toulouse.</p>
<p><strong>12h40 :</strong> vol Paris-Orly → Tunis.</p>
<p><strong>14h05 :</strong> arrivée prévue à Tunis-Carthage.</p>
<p><strong>15h00 :</strong> récupération de la voiture.</p>
<p><strong>Vers 20h00 :</strong> arrivée à Sbeïtla.</p>
</div>

```{r, results='asis'}
for (i in seq_len(nrow(etapes))) {

  e <- etapes[i, ]

  cat(
    '<div class="travel-card">',
    '<h3>', e$ordre, ". ", e$lieu, '</h3>',
    '<p><strong>Hébergement :</strong> ', e$hebergement, '</p>',
    '<p><strong>Arrivée :</strong> ', e$arrivee, '</p>',
    if (!is.na(e$depart)) paste0('<p><strong>Départ :</strong> ', e$depart, '</p>') else "",
    if (!is.na(e$prix_hebergement)) paste0(
      '<p><strong>Prix :</strong> ', format_euro(e$prix_hebergement), '</p>'
    ) else '<p><strong>Prix :</strong> à compléter</p>',
    '</div>'
  )
}
```

Carte interactive
=======================================================================



### Parcours

```{r}
trajets_tunisie <- trajets |>
  filter(depart %in% etapes$lieu | arrivee %in% etapes$lieu) |>
  select(depart, arrivee, date, duree)

datatable(
  trajets_tunisie,
  rownames = FALSE,
  options = list(
    dom = "t",
    paging = FALSE,
    ordering = FALSE
  ),
  colnames = c("Départ", "Arrivée", "Date", "Durée")
)
```

Column {data-width=750}
-----------------------------------------------------------------------

### Carte du voyage

```{r}
popup_etapes <- paste0(
  "<div style='min-width:230px'>",
  "<h4 style='margin-bottom:6px'>", etapes$ordre, ". ", etapes$lieu, "</h4>",
  "<strong>Hébergement :</strong> ", etapes$hebergement, "<br>",
  "<strong>Arrivée :</strong> ", etapes$arrivee, "<br>",
  ifelse(
    is.na(etapes$depart),
    "",
    paste0("<strong>Départ :</strong> ", etapes$depart, "<br>")
  ),
  "<strong>Prix :</strong> ", format_euro(etapes$prix_hebergement),
  "</div>"
)

leaflet(etapes) |>
  addProviderTiles(
    providers$OpenStreetMap.Mapnik,
    group = "Plan"
  ) |>
  addProviderTiles(
    providers$Esri.WorldImagery,
    group = "Satellite"
  ) |>
  addPolylines(
    lng = etapes$longitude,
    lat = etapes$latitude,
    color = "#e74c3c",
    weight = 4,
    opacity = 0.8,
    dashArray = "8,7",
    group = "Itinéraire"
  ) |>
  addAwesomeMarkers(
    lng = ~longitude,
    lat = ~latitude,
    icon = ~ifelse(type == "Transport", icone_transport, icone_sejour),
    label = ~paste0(ordre, ". ", lieu),
    popup = popup_etapes,
    group = "Étapes"
  ) |>
  addLabelOnlyMarkers(
    lng = ~longitude,
    lat = ~latitude,
    label = ~lieu,
    labelOptions = labelOptions(
      noHide = TRUE,
      direction = "top",
      textOnly = TRUE,
      offset = c(0, -35),
      style = list(
        "font-weight" = "bold",
        "color" = "#2c3e50",
        "text-shadow" = "1px 1px 2px white"
      )
    ),
    group = "Noms"
  ) |>
  addLayersControl(
    baseGroups = c("Plan", "Satellite"),
    overlayGroups = c("Itinéraire", "Étapes", "Noms"),
    options = layersControlOptions(collapsed = FALSE)
  ) |>
  addFullscreenControl(position = "topleft") |>
  addScaleBar(position = "bottomleft") |>
  fitBounds(
    lng1 = min(etapes$longitude) - 0.5,
    lat1 = min(etapes$latitude) - 0.4,
    lng2 = max(etapes$longitude) + 0.5,
    lat2 = max(etapes$latitude) + 0.4
  )
```

Programme
=======================================================================

Column {data-width=350}
-----------------------------------------------------------------------

### Étapes et transports

```{r}
trajets_affichage <- trajets |>
  mutate(
    trajet = paste(depart, "→", arrivee),
    details = paste0(
      "<strong>", mode, "</strong><br>",
      horaire,
      ifelse(is.na(duree), "", paste0("<br>Durée : ", duree)),
      "<br><span class='small-muted'>", commentaire, "</span>"
    )
  ) |>
  select(date, trajet, details)

datatable(
  trajets_affichage,
  rownames = FALSE,
  escape = FALSE,
  options = list(
    paging = FALSE,
    autoWidth = TRUE,
    language = list(
      search = "Rechercher :",
      zeroRecords = "Aucun trajet",
      info = "_START_ à _END_ sur _TOTAL_ trajets",
      paginate = list(previous = "Précédent", `next` = "Suivant")
    )
  ),
  colnames = c("Date", "Trajet", "Informations")
)
```

Column {data-width=650}
-----------------------------------------------------------------------

### Programme jour par jour

```{r, results='asis'}
for (i in seq_len(nrow(programme))) {

  p <- programme[i, ]

  cat(
    '<div class="timeline-item">',
    '<div class="timeline-date">Jour ', p$jour, ' — ',
    format(p$date, "%d/%m/%Y"), ' — ', p$lieu, '</div>',
    '<hr style="margin:7px 0">',
    '<strong>Matin :</strong> ', p$matin, '<br>',
    '<strong>Après-midi :</strong> ', p$apres_midi, '<br>',
    '<strong>Soir :</strong> ', p$soir,
    '</div>'
  )
}
```

Activités
=======================================================================

Row
-----------------------------------------------------------------------

### Activités prévues et à organiser

```{r}
activites_table <- activites |>
  mutate(
    statut = vapply(statut, badge_statut, character(1)),
    lien = ifelse(
      is.na(lien),
      "",
      paste0("<a href='", lien, "' target='_blank'>Voir le site</a>")
    )
  )

datatable(
  activites_table,
  rownames = FALSE,
  escape = FALSE,
  options = list(
    paging = FALSE,
    autoWidth = TRUE,
    language = list(
      search = "Rechercher :",
      zeroRecords = "Aucune activité",
      info = "_START_ à _END_ sur _TOTAL_ activités",
      paginate = list(previous = "Précédent", `next` = "Suivant")
    )
  ),
  colnames = c("Lieu", "Activité", "Statut", "Lien")
)
```

Row
-----------------------------------------------------------------------

### Idées à compléter

<div class="activity-box">
<strong>Tozeur</strong><br>
Préciser l’excursion dans le désert : excursion en 4×4, oasis de montagne, coucher de soleil ou nuit dans le désert.
</div>

<div class="activity-box">
<strong>Douz</strong><br>
Choisir une activité complémentaire : sortie dans les dunes, randonnée, visite d’un village ou activité culturelle.
</div>

<div class="activity-box">
<strong>Djerba</strong><br>
Répartir les visites entre Houmt Souk, plages, villages, artisanat et patrimoine.
</div>

<div class="activity-box">
<strong>Bizerte</strong><br>
Ajouter les visites prévues dans la ville et les excursions dans les environs.
</div>

Hébergements
=======================================================================

Row
-----------------------------------------------------------------------

### Réservations

```{r}
hebergements <- etapes |>
  filter(type == "Séjour") |>
  transmute(
    Étape = ordre,
    Destination = lieu,
    Hébergement = hebergement,
    Arrivée = arrivee,
    Départ = depart,
    Nuits = nuits,
    `Prix total` = format_euro(prix_hebergement),
    `Prix par nuit` = ifelse(
      is.na(prix_hebergement) | is.na(nuits),
      "À compléter",
      format_euro(prix_hebergement / nuits)
    ),
    `Prix par personne` = ifelse(
      is.na(prix_hebergement),
      "À compléter",
      format_euro(prix_hebergement / nb_voyageurs)
    )
  )

datatable(
  hebergements,
  rownames = FALSE,
  options = list(
    paging = FALSE,
    scrollX = TRUE,
    autoWidth = TRUE,
    language = list(
      search = "Rechercher :",
      zeroRecords = "Aucun hébergement",
      info = "_START_ à _END_ sur _TOTAL_ hébergements",
      paginate = list(previous = "Précédent", `next` = "Suivant")
    )
  )
)
```

Row
-----------------------------------------------------------------------

### Répartition du budget hébergement

```{r}
plot_hebergements <- etapes |>
  filter(!is.na(prix_hebergement), prix_hebergement > 0) |>
  mutate(
    lieu = factor(lieu, levels = lieu),
    texte = paste0(
      hebergement, "<br>",
      format_euro(prix_hebergement)
    )
  )

plot_ly(
  plot_hebergements,
  x = ~lieu,
  y = ~prix_hebergement,
  type = "bar",
  text = ~texte,
  hoverinfo = "text"
) |>
  layout(
    xaxis = list(title = ""),
    yaxis = list(title = "Montant (€)"),
    margin = list(b = 80)
  )
```

Budget
=======================================================================

Column {data-width=700}
-----------------------------------------------------------------------

### Tableau budgétaire

```{r}
budget_affichage <- budget |>
  mutate(
    Statut = vapply(statut, badge_statut, character(1)),
    `Montant total` = format_euro(montant_total),
    `Par personne` = format_euro(montant_par_personne)
  ) |>
  select(
    Catégorie = categorie,
    Poste = poste,
    `Montant total`,
    `Par personne`,
    Statut,
    Commentaire = commentaire
  )

datatable(
  budget_affichage,
  rownames = FALSE,
  escape = FALSE,
  filter = "top",
  extensions = c("Buttons"),
  options = list(
    dom = "Bfrtip",
    buttons = c("copy", "csv", "excel", "print"),
    pageLength = 20,
    scrollX = TRUE,
    language = list(
      search = "Rechercher :",
      zeroRecords = "Aucune dépense",
      info = "_START_ à _END_ sur _TOTAL_ dépenses",
      paginate = list(previous = "Précédent", `next` = "Suivant")
    )
  )
)
```

Column {data-width=300}
-----------------------------------------------------------------------

### Totaux actuels

```{r}
valueBox(
  value = format_euro(total_confirme),
  caption = "Total renseigné",
  icon = "fa-euro-sign",
  color = "primary"
)
```

```{r}
valueBox(
  value = format_euro(total_confirme / nb_voyageurs),
  caption = "Par personne",
  icon = "fa-user",
  color = "info"
)
```

```{r}
valueBox(
  value = format_euro(hebergements_confirmes),
  caption = "Hébergements confirmés",
  icon = "fa-hotel",
  color = "success"
)
```

### Répartition par catégorie

```{r}
budget_categories <- budget |>
  filter(!is.na(montant_total)) |>
  group_by(categorie) |>
  summarise(montant = sum(montant_total), .groups = "drop")

plot_ly(
  budget_categories,
  labels = ~categorie,
  values = ~montant,
  type = "pie",
  textinfo = "label+percent",
  hovertemplate = paste(
    "<b>%{label}</b><br>",
    "%{value:.2f} €",
    "<extra></extra>"
  )
) |>
  layout(
    showlegend = TRUE,
    legend = list(orientation = "h"),
    margin = list(t = 20, b = 20, l = 20, r = 20)
  )
```

### À compléter dans le code

Remplacer les valeurs `NA_real_` dans l’objet `budget` par les montants réels :

- billets de train ;
- transferts dans Paris ;
- vols ;
- location de voiture ;
- carburant ;
- repas ;
- activités ;
- logement à La Marsa ;
- imprévus.

Informations pratiques
=======================================================================

Row
-----------------------------------------------------------------------

### Réservations et points de vigilance

<div class="travel-card">
<h3>Avant le départ</h3>
<ul>
<li>Vérifier les horaires définitifs du train et du vol.</li>
<li>Prévoir suffisamment de temps entre Olympiades et Orly.</li>
<li>Conserver les confirmations des hébergements hors connexion.</li>
<li>Vérifier les conditions de prise en charge et de restitution de la voiture.</li>
<li>Télécharger les cartes hors ligne pour les longs trajets.</li>
</ul>
</div>

<div class="travel-card">
<h3>Le 22 août</h3>
<ul>
<li>Départ de London House avant 12h.</li>
<li>Route vers Tunis / La Marsa.</li>
<li>Restitution de la voiture à 15h.</li>
<li>Installation dans le logement à La Marsa.</li>
</ul>
</div>

Row
-----------------------------------------------------------------------

### Notes personnelles

Tu peux ajouter ici des informations complémentaires :

- numéros de réservation ;
- adresses exactes ;
- contacts des hébergements ;
- horaires détaillés ;
- restaurants repérés ;
- liens vers les excursions ;
- documents à emporter.

